Daniel Soares

desenvolvedor front-end

+55 45 98803 1679 daniel.soares@me.com dsoares.me github.com/dsoaress linkedin.com/in/dsoaress

Perfil

Iniciei minha carreira profissional como Designer Gráfico atuando em agências de publicidade e iniciei a transição para o desenvolvimento front-end entre os anos de 2016 e 2017. Hoje trabalho desenvolvendo aplicações web com tecnologias como **React**, **Gatsby** e **Next** utilizando tanto **JavaScript** quanto **TypeScript**. Possuo também experiência com **testes unitários** e **end to end**, com o consumo de **APIs REST** e **GraphQL**, integração com APIs de pagamento como **Stripe**, **PayPaI** e **PagSeguro** e com **autenticação de usuários**.

Outras tecnologias relevantes com as quais trabalho ou com as quais já trabalhei: **styled-components**, **Tailwind**, **Chakra UI**, **Storybook**, **Strapi**, **Directus CMS**, **Faunadb**, **Firebase**, **Supabase**, configuração de **servidores Linux com Node** e **deploy de aplicações na Netlify** e **Vercel**.

Experiência

DESENVOLVEDOR FRONT-END NA MARS COLLECTIVE; FOZ DO IGUAÇU - PR - 2020 - PRESENTE

Agência digital co-fundada por mim com o propósito de unir os trabalhos e as experiências de profissionais freelancers de criação voltados ao marketing digital. Em pouco mais de um ano de funcionamento, atendemos clientes em diversos estados do Brasil e clientes na Inglaterra, França e Paraguai, com trabalhos que foram desde sites institucionais a soluções de *e-commerce*, sempre utilizando as tecnologias mais modernas disponíveis como **React**, **Next, Firebase, Faunadb, Strapi**, dentre outras.

DESENVOLVEDOR FRONT-END NA IMAGÍSTICA; FOZ DO IGUAÇU - PR - 2019 - 2020

A Imagística é uma tradicional agência de publicidade em Foz do Iguaçu - PR. Meu papel era o de desenvolver sites institucionais e pequenos *e-commerces* para o mercado local e o mercado paraguaio utilizando tecnologias como **React**, **Gatsby** e **Next**. Trabalhei com alguns **Headless CMSs** diferentes, a depender das necessidades do cliente, e explorei a integração com plataformas de pagamento como **Stripe**, **PayPal** e **PagSeguro**.

ESTÁGIO EM DESENVOLVIMENTO FRONT-END NA UNIVERSIDADE ESTADUAL DO OESTE DO PARANÁ; FOZ DO IGUAÇU - PR - 2017 - 2018

Estágio realizado junto a reitoria do Campus, meu papel consistia no desenvolvimento de landing pages para os diversos eventos acadêmicos da Universidade utilizando **React** e **Wordpress**, bem como no desenvolvimento dos respectivos layouts e protótipos com **Sketch** e **Adobe Illustrator**.

DESIGNER NA PRIZE; FOZ DO IGUAÇU - PR - 2016 - 2017

Contratado como Designer Gráfico, iniciei na Prize a migração de carreira para o desenvolvimento front-end. Utilizando **Wordpress**, desenvolvi diversos sites institucionais e atuei na modernização de diversos outros. Aqui o *background* como designer foi de fundamental importância.

Educação

Bacharelado em Ciência Política e Sociologia, Universidade Federal da Integração Latino Americana (Unila) – 2021

Cursos

- Bootcamp Ignite, trilha React Rocketseat 2021
- React + Next completo Udemy 2021
- Testes End to End com Cypress Udemy 2021
- Gatsby: crie um site PWA com React, GraphQL e Netlify CMS Udemy 2021
- Figma: Design colaborativo do básico ao protótipo responsivo Udemy 2021

Idiomas

Português nativo Espanhol alta proficiência Inglês B2 (intermediário avançado)